臺灣桃園地方法院刑事判決　　　　　　　　　　　　八十九年度易字第一七九二號
　　公　訴　人　臺灣桃園地方法院檢察署檢察官
　　被　　　告　乙○○
　　選任辯護人　洪榮彬
　　　　　　　　陳麗玲
　　被　　　告　丁○○
右列被告因竊盜等案件，經檢察官提起公訴（八十九年度偵字第八二七五號），本院
判決如左：
    主  文
乙○○寄藏贓物，累犯，處有期徒刑肆月，如易科罰金以參佰元折算壹日。被訴搶奪
部份無罪。
丁○○無罪。
    事  實
一、乙○○曾於民國（下同）八十二年十月十四日，因違反懲治盜匪條例案件，為台
    灣高等法院判處有期徒刑三年八月，八十三年五月二十日為最高法院駁回上訴確
    定，八十三年八月二十二日入監服刑，八十六年八月十一日執行完畢，猶不知悔
    改，明知丁○○所持有之賴春停駕駛執照及行照係來源不明之贓物（賴春停所有
    而於八十九年五月二十三日十八時許，在桃園縣桃園市○○路三三四號前，遭人
    竊取其置於重機車內之皮包所內含之物件），仍於八十九年五月二十六日，在其
    桃園縣桃園市○○路四十五號住處內，基於寄藏贓物之犯意，自丁○○處收受該
    證照置於與同居女友甲○○（另行審結）同住臥房之窗台上而予以寄藏。嗣經警
    方於同年六月一日循線查獲，並向台灣桃園地方法院檢察署檢察官聲請搜索票至
    上址搜索，當場於臥房窗台上查獲賴春停之駕照及行照。
二、案經桃園縣警察局桃園分局報請台灣桃園地方法院檢察署檢察官偵查起訴。
    理  由
一、訊據被告乙○○對於右揭寄藏贓物之犯罪事實坦承不諱，核與共同被告丁○○供
    述相述，並據被害人賴春停陳訴歷歷，事證明確，堪以認定。
二、核被告乙○○所為係犯刑法第三百四十九條第二項寄藏贓物罪。又其曾有如事實
    欄所述之前案執行紀錄，五年內再犯本件有期徒刑以上之罪，為累犯應依法加重
    其刑。爰審酌被告犯罪之動機、目的、手段、智識程度、犯罪所生之損害，及犯
    罪後態度等一切情狀，量處如主文所示之刑，以資懲儆。又被告行為後，刑法第
    四十一條業於九十年一月十日修正公布，將得易科罰金之罪名由原來最輕本刑為
    三年以下有期徒刑之罪，改為最輕本刑為五年以下有期徒刑之罪亦得易科罰金，
    於同年一月十二日生效，茲比較結果，以修正後之刑法第四十一條有利於被告，
    爰依該條之規定，諭知被告所宣告之徒刑得易科罰金及折算標準。
三、公訴意旨另認被告乙○○於八十九年六月十五日十九時三十分許，與不詳姓名年
    籍之人，基於共同為自己不法所有之意圖，在桃園縣桃園市○○路與民生路口，
    由不詳姓名年籍之人騎乘車號不詳之機車搭載乙○○，乙○○再下手搶奪許素娟
    之皮包（內有現金一萬元、摩托羅拉ＣＤ─９２８型手機一支、許素娟身份證、
    駕照、健保卡、印章、台灣企銀金融卡、信用卡、花旗銀行信用卡、誠泰銀行金
    融卡及太平洋信用卡各一張），得手後留供己用，涉有搶奪罪嫌；被告丁○○意
    圖為自己不法之所有，於八十九年五月二十三日十八時許，在桃園縣桃園市○○
    路三三四號前，竊取賴春停置放於車號ＫＺＮ─７６２重機車內之白色皮包（內
    有駕照、行照、新台幣二萬一千七百元、項鍊二條、手鍊一條、金戒子二個、銀
    行提款卡、存款簿、信用卡、美容技師執照等物），得手後亦留供己用，涉有竊
    盜罪嫌。惟按，犯罪事實應依證據認定之，無證據不得推定其犯罪事實，刑事訴
    訟法第一百五十四條定有明文。經查，本件訊之被告乙○○堅詞否認有搶奪犯行
    ，辯稱：行動電話係於八十九年五月二十二日向丁○○購買等語；被告丁○○堅
    詞否認有竊盜犯行，辯稱：賴春停之證照係綽號阿良所交付，其再轉予被告乙○○保管等語。次查，被告乙○○前揭所辯，雖與同案被告甲○○所供稱乙○○係
    於八十九年五月十五日即已交付並要伊拿去換手機的殼等語不符，且依通聯紀錄
    顯示，許素娟遭搶之手機確於八十九年五月十八日起即供被告甲○○00000
    00000門號使用，益見同案被告甲○○所供非虛，參以被告丁○○於警訊中
    始則否認曾交付駕照、行照及手機與被告乙○○，甚至堅決否認見過許素娟遭搶
    之手機，有八十九年六月一日警訊筆錄在卷可稽，嗣後於檢察官偵訊及本院審理
    中卻又供稱手機是其向「阿良」購買後再轉售予被告乙○○，前後所供明顯已有
    未合，甚且就交貨之方式於檢察官偵訊時先稱由阿良告知乙○○地址，伊再取去
    交予乙○○，於本院審理時又稱阿良與被告被告乙○○並不認識，所述更見齟齲
    ，堪信系爭行動電話要非丁○○所出售予被告乙○○，從而被告乙○○取得系爭
    行動電話之來源顯然不明。再查，賴春停之證照固依被告乙○○、被告丁○○之
    供述，確先由被告丁○○所取得再轉至被告乙○○之手，而被告丁○○卻無法提
    供「阿良」年籍以供查證，亦屬實情，然被告乙○○雖無法合理解釋系爭行動電
    話之來源；被告丁○○同無法說明系爭賴春停證照來自何人，惟其等不實情以告
    ，或與交付者有特殊情誼而隱匿其情，故尚難以遽此即可推認系爭行動電話即為
    被告乙○○所搶奪，賴春停之證照即為被告丁○○所竊取，另依被害人許素娟即
    行動電話遭搶奪者及其案發時同在現場之配偶丙○○於警訊時之筆錄，許素娟稱
    ：「當時太緊張、太突然，所以未看清楚搶她皮包之人，只看到坐座之搶嫌」，
    丙○○稱：「我覺得乙○○是搶我老婆之人，我有看到歹徒之背影」，核均屬臆
    測之詞，自不得資為被告乙○○不利之認定，此外復查無其他積極事證，足資證
    明被告二人分別涉有公訴人所舉之犯行，其等犯罪均屬不能證明，均應為其等無
    罪之諭知。
據上論斷，應依刑事訴訟法第二百九十九條第一項、第三百零一條第一項、刑法第二
條第一項、第三百四十九條第二項、第四十七條、第四十一條第一項，罰金罰鍰提高
標準條例第一條、第二條，判決如主文。
本案經檢察官王以文到庭執行職務
中      華      民      國      九十一      年    三     月    六      日
                                 臺灣桃園地方法院刑事第一庭
                                    法  官   潘政宏
右正本證明與原本無異。
如不服本判決，應於判決送達後十日內向本院提出上訴狀( 應附繕本 )，上訴於臺灣
高等法院。
                                    書記官   王月香
中        華        民        國     九十一     年    三   月    七    日
附錄論罪科刑法條:
刑法第三百四十九條
收受贓物者，處三年以下有期徒刑、拘役或五百元以下罰金。
搬運、寄藏、故買贓物或為牙保者，處五年以下有期徒刑、拘役或科或併科一千元以
下罰金。
因贓物變得之財物，以贓物論。
